臺灣板橋地方法院刑事判決　　　　　　 100年度訴字第1588號
公　訴　人　臺灣板橋地方法院檢察署檢察官
被　　　告　游智傑
指定辯護人　本院公設辯護人吳天明
上列被告因違反毒品危害防制條例案件，經檢察官提起公訴（10
0 年度少連偵字第37號），本院判決如下：
    主  文
游智傑共同販賣第三級毒品未遂，處有期徒刑壹年伍月，緩刑
年。扣案如附表編號一至三所示之物，均沒收之。
    事  實
一、緣14歲以上之少年李○○（民國84年8 月間生，真實姓名年
    籍詳卷，業經本院以100 年度少訴字第12號判決判處罪刑在
    案）於100 年3 月9 日11時20分許，在桃園縣龜山鄉○○路
    上之「開口笑網咖店」內，使用電腦上網連結至「豆豆聊天
    室」內之「粉紅豆豆聊天室16～18歲」網站內，以「褲子40
    0 」為代號，並刊登「褲子400 要ㄉ密」等訊息，向不特定
    人兜售第三級毒品愷他命（Ketamine，俗稱K 他命），適警
    員張津華於執行網路巡邏時察覺有異，遂以「頹廢阿仁」之
    代號詢問李○○「一件400 是嗎？」，李○○隨即回覆「摁
    」，並留下雅虎即時通帳號「love_qwe81」供張津華聯絡，
    張津華遂以雅虎即時通帳號「xman650612」與李○○聯繫，
    李○○並同意10公克愷他命可算新臺幣（下同）3,700 元之
    條件交易。嗣李○○於同日12時10分許，在桃園火車站附近
    ，向真實姓名不詳綽號「阿德」之成年男子，以1,800 元之
    價格購入如附表編號1 、2 所示之愷他命1 包，再於同日13
    時24分、41分、53分，接續以不詳電話撥打張津華所留之行
    動電話門號0000000000號，並向實際持用前揭門號之警員賴
    世融告知因春吶墾丁音樂季之關係，愷他命每公克之價格要
    調漲為470 元，且表示僅有約5 公克愷他命可供出售等情，
    而經賴世融佯為應允以2,350 元之價格購買（以上事實部分
    ，游智傑均未知悉或參與）。
二、詎游智傑明知愷他命為毒品危害防制條例所定之第三級毒品
    ，依法不得販賣，竟於100 年3 月9 日14時許，得悉李○○
    欲出售愷他命予他人乙事後，即與李○○共同基於販賣第三
    級毒品以營利之犯意聯絡，於同日14時2 分許起至翌日（即
    10日）20時14分許之期間內，二人分持游智傑所有如附表編
    號3 所示之手機搭配行動電話門號0000000000號使用，而與
    賴世融相互聯絡確定雙方買賣愷他命之時間及地點。迨100
    年3 月11日6 時55分許，游智傑與李○○一同至新北市○○
    區○○街與武林街口處，正持如附表編號1 、2 所示之愷他
    命1 包交予賴世融進行買賣交易之際，即為賴世融、張津華
    當場查獲而販毒未遂，並經警扣得如附表編號1 至3 所示之
    物品。
三、案經臺北市政府警察局大同分局移請臺灣板橋地方法院檢察
    署檢察官偵查後提起公訴。
    理  由
一、本案以下認定事實所引用之證據，檢察官、被告游智傑及辯
    護人均就證據能力表示無任何異議或爭執，而皆同意作為證
    據使用，且各該證據依刑事訴訟法規定，經核亦無不具證據
    能力或不適宜作為證據之情事，故本院認均得作為認定被告
    有罪之依據，合先敘明。
二、前揭犯罪事實，業據被告游智傑於檢察官訊問及本院審理時
    均坦承不諱，核與證人即共犯李○○於警詢及本院100 年4
    月21日訊問時所為之證述相符，並有搜索扣押筆錄暨扣押物
    品目錄表、警員張津華所出具之職務報告書、交通部民用航
    空局航空醫務中心100 年3 月31日航藥鑑字第1001776 號毒
    品鑑定書、行動電話通話譯文表、豆豆聊天室網站及雅虎即
    時通對話資料各1 份附卷，與如附表編號1 至3 所示之物品
    扣案可資佐證，足認被告自白與事實相符，堪以採信。本案
    事證明確，被告犯行洵堪認定，應依法論科。
三、論罪科刑
（一）按刑事偵查技術上所謂之「釣魚」，係指對於原已犯罪或
      具有犯罪故意之人，以設計引誘之方式，迎合其要求，使
      其暴露犯罪事證，再加以逮捕或偵辦者而言；此項誘捕行
      為，並無故入人罪之教唆犯意，更不具使人發生犯罪決意
      之行為，純屬偵查犯罪技巧之範疇，並未違反憲法對於基
      本人權之保障，且於公共利益之維護有其必要性，故依「
      釣魚」方式所取得之證據資料，若不違背正當法定程序，
      法律不予禁止，原則上尚非無證據能力。是行為人如原即
      有販賣毒品營利之犯意，雖因經警設計誘捕，致實際上不
      能完成毒品交易，然因其原即具有販賣毒品之意思，客觀
      上又已著手於販賣行為，仍應論以販賣毒品未遂罪（最高
      法院99年度台上字第3069號判決意旨參照）；又按愷他命
      屬毒品危害防制條例第2 條第2 項第3 款所定之第三級毒
      品，是被告游智傑與共犯李○○原即有販賣第三級毒品予
      他人以營利之犯意，並已著手實施販毒行為，雖經警員以
      誘捕方式偵辦查獲，致實際上不能完成買賣毒品交易，核
      被告所為仍構成毒品危害防制條例第4 條第3 項、第6 項
      之販賣第三級毒品未遂罪。被告與李○○就前揭販賣第三
      級毒品未遂犯行，彼此間有犯意聯絡及行為分擔，應論以
      共同正犯。又被告等已著手實施販賣愷他命之行為，最終
      係因買方適為警員方致未遂，爰依刑法第25條第2 項規定
      ，按既遂犯之刑減輕之。另被告於偵查及審判中均自白前
      揭販賣第三級毒品未遂之犯行，亦應依毒品危害防制條例
      第17條第2 項規定，再遞減輕其刑。
（二）爰審酌被告無視國家禁令，與共犯李○○共同意圖營利販
      賣足以戕害人體身心健康之愷他命，助長第三級毒品流通
      危害社會，兼衡其犯罪動機、目的、手段、分工參與程度
      、原欲販賣愷他命之數量，及犯後尚知坦認所為等一切情
      狀，量處如主文所示之刑。查被告前未曾因故意犯罪受有
      期徒刑以上刑之宣告，有臺灣高等法院被告前案紀錄表1
      份在卷可憑，而其現尚未滿20歲並已入伍服役中，有陸軍
      常備兵徵集令在卷可參，且於本案坦承犯行具有悔意，經
      此偵審程序及刑之宣告，當足收警惕之效，應無再犯之虞
      ，是本院認所宣告之刑以暫不執行為適當，爰依刑法第74
      條第1 項第1 款規定，併予宣告緩刑3 年，以勵自新。
（三）末查，扣案如附表編號1 所示之第三級毒品愷他命係屬違
      禁物，且為供實行販賣毒品犯行所使用之目的物，亦屬供
      犯罪所用之物。而供犯罪所用之物併具違禁物之性質者，
      因違禁物不問是否屬於犯罪行為人所有，均應宣告沒收，
      自應優先適用刑法第38條第1 項第1 款規定，宣告沒收之
      （最高法院100 年度第三次刑事庭會議決議意旨參照，另
      因檢驗需要而經取用滅失之部分，則不再宣告沒收）。至
      扣案如附表編號2 所示包裹如附表編號1 所示愷他命之包
      裝袋1 個，係屬共犯李○○所有，用以防止毒品裸露、潮
      濕，便於攜帶販售所用，足認係供被告等共同為販賣第三
      級毒品未遂犯行所用，且依前揭交通部民用航空局航空醫
      務中心毒品鑑定書所載，該包裝袋尚可與其內愷他命予以
      析離單獨秤重，故應依毒品危害防制條例第19條第1 項規
      定，併予宣告沒收之。另扣案如附表編號3 所示之手機（
      含行動電話門號SIM 卡）為被告所有之物，業據其於警詢
      及本院訊問時陳明在案，且係供被告等為前揭販賣愷他命
      未遂犯行時，與買家賴世融聯絡使用之物，故同應依毒品
      危害防制條例第19條第1 項規定，併予諭知沒收之。
據上論斷，應依刑事訴訟法第299 條第1 項前段，毒品危害防制
條例第4 條第3 項、第6 項、第17條第2 項、第19條第1 項，刑
法第11條前段、第28條、第25條第2 項、第38條第1 項第1 款、
第74條第1 項第1 款，判決如主文。
本案經檢察官蔡景聖到庭執行職務。
中    華    民    國   100    年    11    月    17    日
                刑事第八庭  審判長法  官  陳 鴻 清
                                  法  官  劉 安 榕
                                  法  官  張 兆 光
上列正本證明與原本無異。
如不服本判決，應於判決送達後10日內敘明上訴理由，向本院提
出上訴狀 (應附繕本) ，上訴於臺灣高等法院。其未敘述上訴理
由者，應於上訴期間屆滿後20日內向本院補提理由書「切勿逕送
上級法院」。
                                  書記官  曹 秋 冬
中    華    民    國   100    年    11    月    17    日
附表：
┌──┬─────────────┬────────┬───────────┐
│編號│扣案物品                  │沒收依據        │備註                  │
├──┼─────────────┼────────┼───────────┤
│1   │第三級毒品愷他命驗餘淨重貳│刑法第38條第1 項│原與附表編號2 所示之包│
│    │點壹柒捌柒公克            │第1 款          │裝袋共毛重2.4390公克，│
│    │                          │                │驗前淨重2.1790公克    │
├──┼─────────────┼────────┼───────────┤
│2   │包裹如附表編號一所示愷他命│毒品危害防制條例│與如附表編號1 所示愷他│
│    │之包裝袋壹個              │第19條第1 項    │命成分尚可析離單獨秤重│
├──┼─────────────┼────────┼───────────┤
│3   │SONY ERICSSON 廠牌手機壹支│毒品危害防制條例│                      │
│    │（含行動電話門號０九八一九│第19條第1 項    │                      │
│    │六七八０二號SIM 卡）      │                │                      │
└──┴─────────────┴────────┴───────────┘